臺灣彰化地方法院刑事判決　　　　　　　　　　　　　九十三年度易字第六三四號
　　公　訴　人　臺灣彰化地方法院檢察署檢察官
　　被　　　告　戊○○
右列被告因竊盜案件，經檢察官提起公訴（九十三年度偵字第三六五０號），及移
併辦（九十三年度偵字第二六八三、四七八四、五三五八、五三六０號），暨本院依
職權調卷併案審理（臺灣彰化地方法院檢察署九十三年度偵字第五五七二號），於本
院準備程序中，被告就被訴事實為有罪之陳述，經本院裁定改依簡式審判程序審理，
判決如左：
    主  文
戊○○共同連續攜帶兇器竊盜，處有期徒刑壹年肆月。
扣案梅花扳手壹支、磨尖之鋸板片貳片均沒收。
    事  實
一、戊○○因無正當工作，缺乏經濟來源，竟基於意圖為自己不法之所有，且基於概
    括犯意，或與黃瑞源，或與彰瑞儀，或獨自一人，而連續為下列犯行：
（一）九十三年二月二十一日十二時五十八分許，戊○○騎乘車牌號碼ＴＴＷ－五九
      三號機車搭載黃瑞源，行經彰化縣和美鎮○○路○段「冠成電器生活館」前，
      見壬○○所有之「ＢＯＳＣＨ」牌電鑽一組（價值約新台幣【下同】五千元）
      置放於車號五Ｗ－六四一二小貨車內，二人竟基於共同犯意聯絡，由戊○○於
      機車上把風，黃瑞源下車徒手行竊得逞，得手後，將該電鑽藏匿於彰化縣和美
      鎮○○路○段六六八之一號黃瑞源母親經營之小吃店內。嗣經警調閱監視錄影
      帶而循線查獲，並於同日十五時三十分許至上址小吃店起出該失竊之電鑽（黃
      瑞源竊盜犯行，另案經本院以九十三年度易字第六九五號審結）。
（二）同年四月九日十五時許，戊○○與丁○○共乘機車在彰化縣彰化市○○路段，
      因通違規案件，經員警己○○帶回彰化縣和美鎮○○路○段四一六號之彰化縣
      警察局和美分局嘉犁派出所，二人趁己○○掣發交通違規罰單疏於注意之際，
      乃基於共同犯意聯絡，由戊○○在交通違規罰單上簽名時與己○○員警交談支
      開其注意力，丁○○則趁隙下手竊取己○○所有置放於辦公桌上之ＬＧ七○三
      ○型之行動電話乙支（序號：000000000000000號，價值約二
      千元；丁○○竊盜犯行另案經本院以九十三年度易字第五五九號審結）。得手
      後，於同日二十時許，共同持至彰化市○○街八三號之中民中古手機買賣店，
      以一千八百元之代價，售予該店不知情之負責人張閔良，得款後，二人朋分花
      用殆盡。
（三）同年四月十五日五時二十分許，在彰化縣彰化市○○○路十二號對面公眾得出
      入之土地公廟內，戊○○與丁○○基於共同犯意聯絡，由丁○○把風，戊○○
      則持其所有客觀上足以傷害人之生命、身體，而可供兇器使用之梅花扳手乙支
      ，拆解擺放於土地公廟內祭祀桌上之天公爐，而後將天公爐之組成零件即腳架
      三支、底盤乙個搬運至其所騎乘車牌號碼ＴＴＷ－五九三號機車腳踏墊上放置
      ，天公爐主爐及原裝置天公爐內之香爐則搬運至土地公廟前之廣場由丁○○清
      洗，而已將之置於實力支配之際，經警巡邏發現，戊○○見狀立即騎乘機車逃
      逸，丁○○則躲藏於廟旁，數分鐘後，丁○○見警方離去，即步行至彰化縣彰
      化市○○路萊爾富超商前，因行跡可疑，經警盤查後而告知上情，後在同路三
      一六巷二一號前，起出戊○○丟棄之前揭天公爐腳架三支、底盤乙個及戊○○
      所有供右揭竊盜所用之梅花扳手一支（另在現場扣得戊○○所遺棄之三叉扳手
      、固定扳手、鋸子、潤滑油及強力剪各一支）。
（四）同年五月二十七日十九時三十分許，戊○○騎乘向丁○○借得未懸掛車牌之輕
      型機車（原車牌號碼ＴＣＭ－０九九號），行經彰化縣和美鎮○○路段，見辛○○所有之Ｌ型白鐵流理台一具置放於同路段三四０號前，即徒手竊取之，並
      以機車載運至同路段三十巷巷口草叢藏放。
（五）同年六月二十二日十六時三十分許，戊○○騎乘前開未懸掛車牌之原車牌號碼
      ＴＣＭ－０九九號機車，行經彰化縣和美鎮○○路一三二號旁無人居住之倉庫
      ，徒手入內竊取甲○○所有之紅銅電線一條（長三十公尺，價值約六千元），
      得手後，以前開機車載運逃逸，然於途經彰化縣和美鎮○○路○段四四一號前
      即為警查獲，並起出前開紅銅電線一條（另於機車內扣得戊○○預備於得手後
      用以削去電線外皮之美工刀、銼刀及剪刀各一支）。
（六）同年七月四日七時許，在彰化縣彰化市○○街與陽明街口，戊○○持其所有客
      觀上足以傷害人之生命、身體，而可供兇器使用，長約十公分之剪刀一把，插
      入鑰匙孔，強行啟動後，而竊取乙○○所有車牌號碼ＵＡＦ－七０五號輕型機
      車一部（價值約一萬五千元），得手後供為代步之用，行竊工具剪刀一把則予
      丟棄。
（七）同年七月五日十三時二十分許，戊○○騎乘上開竊得之ＵＡＦ－七０五號輕型
      機車，再度至彰化縣和美鎮○○路一三二號旁無人居住之倉庫內，徒手竊取甲○○所有之已去皮及未去皮之電線各一捆（價值約一萬元），得手後，以上開
      機車載運至彰化縣和美鎮○○路公墓附近出售，得款一千八百元。
（八）同年七月二十二日二十二時許，在彰化縣彰化市○○○街一六０號前，戊○○
      持其所有前端已磨尖，客觀上足以傷害人之生命、身體，而可供兇器使用之鋸
      板片二片，插入鑰匙孔，強行啟動後，而竊取陳翠滿所有由丙○○使用中之車
      牌號碼ＲＮ六－五０六號輕型機車一部（價值約一萬五千元），得手後供為代
      步之用。嗣於同年月二十三日十一時五十分許，戊○○騎乘上開機車行經彰化
      縣彰化市○○路二十四巷口時為警查獲，並扣得前揭行竊工具前端磨尖之鋸板
      片二片。
二、案經彰化縣警察局彰化分局、和美分局報請臺灣彰化地方法院檢察署檢察官偵查
    起訴及移送併辦暨本院依職權調卷併案審理。
    理由
一、右揭犯罪事實，業據被告戊○○於本院審理時坦承不諱，就事實欄一之（一）、
    （二）、（三）所示之犯行，核與共犯黃瑞源、丁○○於警詢中或本院九十三年
    度易字第五五九號一案之偵查、審理中供述之情節相符，有本院九十三年度易字
    第六九五號刑事判決書一份在卷足憑，暨經本院調閱九十三年度易字第五五九號
    全卷查核屬實，且據如事實欄一之（一）、（二）、（四）、（五）、（六）、
    （七）之被害人壬○○、己○○、辛○○、甲○○等於警詢中指訴綦詳，復經證
    人張閔良即如事實欄一之（二）所示中民中古手機買賣店之負責人、庚○○即如
    事實欄一之（三）所示土地公廟管理人庚○○、如事實欄一之（四）、（五）所
    示ＴＣＭ－０九九號機車所有人張吳阿西（丁○○之母）、如事實欄一之（八）
    所示ＲＮ六－五０六號機車使用人丙○○等於警詢中證述無訛，此外，並有贓物
    認領保管單六紙、竊案現場或失竊物品等照片共三十五幀、車籍作業系統－集中
    查詢基本詳細資料四紙、如事實欄一之（五）所示竊案之查贓現場圖乙紙等附卷
    可稽，暨被告所有之行竊工具梅花扳手一支及磨尖之鋸板片二片扣案可佐，本案
    事證至臻明確，被告犯行，洵堪認定。
二、查扣案之梅花扳手一支，為鐵質製成，質地堅硬，便於握持，另鋸板片二片，前
    端已磨尖，客觀上均具有危險性，足以傷害人之生命、身體，當屬兇器無疑。是
    核被告所為，如事實欄一之（三）、（六）、（八）所為，係犯刑法第三百二十
    一條第一項第三款之攜帶兇器竊盜罪，其餘部分則係犯刑法第三百二十條第一項
    之普通竊盜罪。被告就事實欄一之（一）與共犯黃瑞源，就事實欄一之（二）、
    （三）與共犯丁○○間，互有犯意聯絡及行為分擔，均為共同正犯。又其多次攜
    帶兇器竊盜、普通竊盜之犯行，均時間緊接，所犯又係構成要件相同之罪名，顯
    各係基於概括犯意反覆為之，皆為連續犯，應依刑法第五十六條之規定，論以情
    節較重之如事實欄一之（三）之共同攜帶兇器竊盜罪處斷，並加重其刑。至如事
    實欄一所示之（一）、（四）至（八）部分之竊盜犯行，雖未據起訴，然因前揭
    部分與起訴書業經起訴部分，具連續犯之裁判上一罪關係，為起訴效力所及，基
    於審判不可分，本院自應併予審酌。爰審酌被告之品行、犯罪之動機、目的、手
    段、竊盜之次數暨所竊財物之價值、所生危害及其犯罪後之態度等一切情狀，量
    處如主文所示之刑，以資懲儆。九十三年四月十五日扣案之梅花扳手一支及同年
    七月二十三日扣案之磨尖鋸板片二片，皆係被告所有，並供其竊盜所用之物，此
    據其供明在卷，併依刑法第三十八條第一項第二款之規定宣告沒收之。至同年七
    月六日在被告所騎乘之機車內另扣得之美工刀、銼刀及剪刀各一支，被告陳明係
    預備於竊取電線得手後用以削去電線外皮之用，而本院亦查無相關證據足以證明
    前開扣案物品係被告用以該次行竊所使用之工具，當無從為沒收之宣告；另同年
    七月四日，被告用以行竊車牌號碼ＵＡＦ－七０五號輕型機車之工具剪刀一把，
    被告陳稱於行竊後業已丟棄，無法證實現仍存在，核亦無從併為沒收之諭知；再
    被告於九十三年四月十五日逃逸時，為警於現場另扣案之三叉扳手、固定扳手、
    鋸子、潤滑油及強力剪各一支，被告於本院審理時未曾指稱該等扣案物係伊持以
    竊盜或供竊盜預備所用之物，另共犯丁○○於本院九十三年易字第五五九號一案
    審理中，亦否認係供渠等該次行竊所用之物，而本院亦查無證據證明係被告所有
    持以犯罪所用之物，是以，上揭物品皆不另為沒收之宣告，併此說明。
據上論斷，應依刑事訴訟法第二百七十三條之一第一項、第二百九十九條第一項前段
，刑法第二十八條、第五十六條、第三百二十一條第一項第三款、第三十八條第一項
第二款，判決如主文。
本案經檢察官賴志盛到庭執行職務。
中　　　華　　　民　　　國　　　九十三　　　年　　　九　　月　　十五　　日
                                臺灣彰化地方法院刑事第二庭
                                    法      官  王義閔
右正本證明與原本無異。
如不服本判決，應於判決送達後十日內，向本院提出上訴狀( 須附繕本 )。
                                      法院書記官  詹國立
中　　　華　　　民　　　國　　　九十三　　　年　　　九　　月　　十五　　日
